臺灣嘉義地方法院刑事判決　　　　　　94年度簡上字第44號
上　訴　人　乙○○　男　36歲（民國57年3月28日生）
即　被　告
上列上訴人即被告因毀損案件，不服本院簡易庭93年度嘉簡字第
1159號中華民國93年12月31日第一審簡易判決（聲請案號：臺灣
嘉義地方法院檢察署93年度偵字第6360號），提起上訴，本院管
轄第二審之合議庭判決如下：
    主  文
原判決撤銷。
乙○○連續損壞他人之房屋牆壁，足以生損害於他人，處拘役伍
拾日，如易科罰金，以參佰元折算壹日。緩刑貳年。
    事  實
一、乙○○自民國93年7月底起至同年10月中旬止，為成富建設
    有限公司（下稱成富公司）在嘉義市○○段玉山小段4號新
    建建築物之工地負責人，竟基於損壞他人器物之概括犯意，
    於同年9月17日，經甲○○制止在其與朱立誠（未據告訴）
    所買受共有之嘉義市○○路473號房屋外牆上釘釘子後，仍
    自該日後之某日起，至同年9月25日甲○○帶同員警到場止
    ，連續利用不知情之成年工人數人，在上揭外牆以電鑽鑽孔
    置入鉚釘，或以直接釘入鋼釘之方式，致數處留有鉚釘及釘
    孔，損壞該外牆，足以生損害於甲○○。
二、案經甲○○訴由嘉義市警察局第一分局報請臺灣嘉義地方法
    院檢察署檢察官偵查聲請簡易判決處刑。
　　理   由
一、訊據被告乙○○固供承於上開期間，為成富公司上揭工地之
    負責人，並自93年8月起，至同年9月25日警察到現場止，有
    在上揭房屋外牆釘釘子，惟矢口否認有何損壞器物之犯行，
    辯稱：當初有跟甲○○的建商協調過才這樣做，甲○○要求
    伊不要釘時，就沒有再釘了云云。惟查，上揭事實業據告訴
    人甲○○於本院審理時結證稱：伊是93年9月17日下午3點左
    右，向被告公司反應制止繼續鑽孔，但從9月17日至11月底
    為止，伊陸續有發現被鑽孔。93年10中旬左右新的工地主任
    打電話給伊，伊才知道工地主任換人了。9月17日到9月25日
    這段期間有增加新的鑽孔及釘子，所以伊才請警察去。在9
    月25日警察到現場後，到10月中旬更換負責人以前，這段期
    間有無再鑽孔，伊記不清楚等語，並有現場照片10幀、嘉義
    市地政事務所建物所有權狀2份附卷可按，足認被告自93年9
    月17日經告訴人制止後，至同年9月25日警察到現場止，仍
    有損壞上開房屋牆壁之犯行。雖被告辯稱：當初有跟甲○○
    的建商協調過才這樣做云云，惟其並無法舉證證明，且縱其
    供述屬實，然告訴人於買受上開房屋後已制止被告，被告係
    工地負責人，對其工人之施工方式，負有指揮監督之責，卻
    未立即停止以鉚釘、鋼釘破壞告訴人房屋之牆壁，其有毀損
    之故意，至為灼然。綜上所述，被告前開所辯，顯係卸責之
    詞，不足採信。本件事證明確，被告犯行堪予認定。
二、核被告所為，係犯刑法第354條損壞器物罪。被告利用不知
    情之工人，實施本件犯行，係屬於間接正犯。被告前後多次
    犯行，時間緊接，犯罪構成要件相同，顯係基於概括犯意反
    覆為之，為連續犯，應論以一罪，並加重其刑。雖公訴人僅
    就被告損壞房屋牆壁1次之犯行事實聲請簡易判決處刑，惟
    被告於上開期間損壞房屋牆壁之其餘犯行，與前揭聲請簡易
    判決處刑並經本院判決有罪之部分，有連續犯之裁判上一罪
    之關係，為聲請簡易判決處刑效力所及，本院自得併予審理
    。原審認被告罪證明確，予以論罪科刑，固非無見，惟查，
    原審判決誤認被告自93年9月25日後至同年11月底尚有損壞
    房屋牆壁之犯行，且於事實欄認被告損壞他人之房屋牆壁，
    於主文卻諭知「毀損」他人之房屋牆壁，尚有未洽，上訴人
    上訴意旨請求為無罪判決，雖無理由，然原審判決既有前述
    瑕疵，自應由本院撤銷原判決，另為適當之判決。爰審酌被
    告犯罪動機、行為手段、犯罪所生危害，暨事後否認犯行之
    犯後態度，惟與告訴人達成和解，求取諒解等一切情狀，量
    處如主文所示之刑，並諭知易科罰金之折算標準，以示懲儆
    。另查被告前未受有期徒刑以上刑之宣告，此有台灣高等法
    院被告全國前案紀錄表1份在卷可參，其因思慮欠週而罹刑
    章，其犯罪情節又尚屬輕微，經此次刑之宣告，應知警惕而
    無再犯之虞，具有積極改善之客觀徵兆，本院認其所受宣告
    之刑，以暫不執行為適當，爰併諭知緩刑2年，以啟自新。
據上論斷，應依刑事訴訟法第455條之1第1項、第3項、第369條
第1項、第364條、第299條第1項前段，刑法第56條、第354條、
第41條第1項前段、第74條第1款，罰金罰鍰提高標準條例第1條
前段、第2條，判決如主文。
本案經檢察官廖素琪到庭執行職務。
中　　華　　民　　國　　94　　年　　4 　　月　　12　　日
                     刑事第三庭  審判長法  官  沈福財
                                       法  官  陳端宜
                                       法  官  卓春慧
上列正本證明與原本無異。
本件不得上訴。
中　　華　　民　　國　　94　　年　　4 　　月　　12　　日
                                       書記官  江芳耀
附錄本案論罪科刑法條全文：
刑法第354條：
毀棄、損壞前二條以外之他人之物或致令不堪用，足以生損害於
公眾或他人者，處二年以下有期徒刑、拘役或五百元以下罰金。
